Adrian Sobczyk

PROFIL ZAWODOWY

Jestem osobą komunikatywną oraz zdeterminowaną z ponad 2-letnim doświadczeniem w zarządzaniu projektami, zorientowany na rozwiązywaniu problemów a nie ich tworzeniu. Mam duże doświadczenie w pracy zespołowej, zawsze jestem chętny pomóc innym, szukam nowych rozwiązań aby stworzyć efektywne procesy bądź poprawić już istniejące. Byłem członkiem największej organizacji studenckiej AIESEC gdzie brałem udział oraz zrealizowałem kilka kluczowych projektów, m.in. Dni Kariery. Byłem również członkiem klubu ONZ na Southern Oregon University. Aktualnie działam w międzynarodowym stowarzyszeniu Rotaract gdzie również zrealizowałem kilka projektów lokalnych, m.in. rekord Polski w kategorii najwięcej autorów jednego obrazu.

DOŚWIADCZENIE ZAWODOWE

08.2018 – obecnie 06.2016 – 07.2018 Kierownik Projektów Transkreacyjnych – 8 Point 54 Młodszy Kierownik Projektów – SDL Poland

Zakres obowiązków:

- zarządzanie cyklem projektu, dbanie o najwyższą jakość, terminową realizacje projektu oraz wysoką satysfakcję klienta
- zarządzanie budżetem projektowym, tworzenie wycen, szablonów, praca w programach firmy SDL tj. Studio Trados, TMS
- współpraca z działami: tłumaczeń, technicznym z całego świata
- obsługa kluczowych klientów z ponad 4 państw świata
- udział w spotkaniach z menadżerami, tłumaczami z ponad 20 państw w celu ustalenia procesu dla danego projektu
- tworzenie oraz aktualizacja dokumentacji projektowej ,tj. spis udziałowców projektu, spis potencjalnych problemów, dokument inicjujący projekt

Osiągnięte sukcesy:

- realizacja oraz pomyślne ukończenie jednych z najbardziej dochodowych projektów dla firmy SDL o łącznej wartości powyżej miliona euro rocznie
- stworzenie kompleksowych raportów, wycen oraz automatyzacja zadań głównie w programie Excel za pomocą makr
- wdrożenie nowych pracowników do projektów, wsparcie od strony merytorycznej i technicznej
- aktywny udział w życiu firmy, reprezentowanie firmy na targach pracy
- organizacja oraz udział w spotkaniu z klientem

11.2015 - 06.2016

Ambasador marki - Infosys

Zakres obowiązków:

- promocja konkursów i programów skierowanych do studentów oraz absolwentów
- reprezentowanie firmy na terenie uczelni oraz na targach pracy

Osiągnięte sukcesy:

- realizacja trzech lokalnych projektów oraz szkolenia dla UMK
- udział w Dniach Kariery w Toruniu oraz Poznaniu, zebranie ponad 50 aplikacji do potencjalnych kandydatów

10.2013 - 06.2014

Ambasador marki – Lidl

Zakres obowiązków:

- promocja programów stażowych skierowanych do studentów oraz absolwentów UMK
- udział w spotkaniach z kierownikami oraz dyrektorami centrów dystrybucyjnych

Osiągnięte sukcesy:

- wdrożenie dwóch lokalnych projektów na terenie uczelni
- uczestnictwo w Dniach Kariery 2014 w Toruniu oraz zebranie ponad 60 aplikacji od potencjalnych kandydatów





511 391 762



adrian.sobczyk1@gmail.com



ul. Naramowicka 217A m.8 61-606 Poznań



Microsoft Excel

90%

Power Point/ Prezi

Microsoft Word

Photoshop

60%

HTML/ CSS

40%

VBA

40%

SharePoint

40%

Prawo jazdy kategorii B

DOŚWIADCZENIE DODATKOWE

10.2015 - obecnie Prezydent oraz Wiceprezydent - Rotaract Klub Toruń Zakres obowiązków: ■ reprezentowanie klubu w środowisku lokalnym, na spotkaniach Rotary oraz konferencjach narodowych ■ realizacja oraz koordynacja lokalnych projektów wraz z klubem Rotary zarządzanie budżetem klubowym oraz zarządzanie 6-osobowym zespołem Osiągnięte sukcesy: ■ zdobycie z klubem II miejsca w konkursie na najlepszy projekt w Rotaract 06.2014 - 08.2014 Członek międzynarodowego zespołu w Pitesti, AIESEC Rumunia Zakres obowiązków: ■ re-branding marki uniwersytetu w Pitesti udział w spotkaniach z władzami uczelni w celu ustalenia celów zaprojektowanie zestawu logo oraz grafik do bookletu informacyjnego (głównie w Adobe Photoshop) oraz przebudowa strony internetowej Osiągnięte sukcesy: Zaprojektowanie zestawu 7 logo oraz bookletu informacyjnego dla studentów 10.2012 - 02.2014 Dni Kariery, Projekt Global Citizen, promocja programów AIESEC Zakres obowiązków: poszukiwanie oraz przeprowadzanie spotkań z lokalnymi firmami oraz ■ lider 5-osobowego zespołu, delegacja zadań, organizacja spotkań zespołowych promocja wydarzeń AIESEC wśród studentów oraz absolwentów na UMK oraz organizacja spotkań z potencjalnymi kandydatami Osiągnięte sukcesy: przeprowadzenie ponad 10 rozmów z wolontariuszami i wybór 3 najlepszych którzy przyjechali do Polski podpisanie umowy z 3 dyrektorami szkół w Toruniu i okolicach, oraz z

rodzinami goszczącymi

WYKSZTAŁCENIE

10.2015 – 11.2017	Uniwersytet Mikołaja Kopernika w Toruniu Kierunek: Zarządzanie, Business Administration (studia w języku angielskim)
	Uzyskany stopień: magister
09.2014 - 06.2015	Southern Oregon University, Ashland, Oregon, USA
	Kierunek: Polical Science and Government
	Uzyskany stopień: licencjat
10.2011 - 06.2014	Uniwersytet Mikołaja Kopernika w Toruniu
	Kierunek: Stosunki Międzynarodowe
	Uzyskany stopień: licencjat
OSIAGNIECIA	

JSIĄGNIĘCIA

Roczne stypendium "Zawadzki" sponsorowane przez Rotary Klub Toruń na Uniwersytecie Southern Oregon za bardzo dobre wyniki oraz aktywną postawę podczas studiów.

KURSY/SZKOLENIA

04.2016	Excel poziom zaawansowany – Infosys
01.2014	Kreatywne rozwiązywanie problemów – Integra
06.2013	Sprzedaż transformacyjna – Akados
10.2012 - 02.2014	Zarządzanie kryzysem, zarządzanie czasem, szkolenia liderskie, budowanie
	zespołu, coaching, zarzadzanie projektami – AIESEC

JĘZYKI OBCE

język angielski poziom C1

85%

język rosyjski poziom A2

30%

ZAINTERESOWANIA

zarządzanie projektami tłumaczeniowymi

automatyzacja procesów za pomocą makr

gotowanie (kuchnia tajska, włoska i amerykańska)

pływanie

web development